臺灣桃園地方法院刑事判決　　　　　　　94年度交訴字第56號
公　訴　人　臺灣桃園地方法院檢察署檢察官
被　　　告　甲○○　男　53歲.
上列被告因業務過失致死案件，經檢察官提起公訴（94年度偵字
第3789號），本院合議庭裁定改依簡式審判程序，判決如下：
    主    文
甲○○從事業務之人，因業務上之過失致人於死，處有期徒刑陸
月，如易科罰金，以參佰元折算壹日。緩刑參年。
    事    實
一、甲○○係源峰桶行老闆並以駕駛自用大貨車運送貨物為其附
    隨業務，為從事業務之人。於民國93年11月19日凌晨，駕駛
    車號QA—699 號大貨車，沿桃園縣觀音鄉三和村台十五線濱
    海公路南下，欲返回彰化，嗣於當日凌晨5 時20分許，行經
    桃園縣觀音鄉三和村台15線濱海公路與文化路口閃光黃燈號
    交岔路口時，理應注意車前狀況，隨時採取必要之安全措施
    ，在郊外道路時速不得超過60公里，閃光黃燈表示「警告」
    ，車輛應減速接近，注意安全，小心通過，行經設有閃光黃
    燈之交叉路口時，應減速慢行，作臨時停車之準備，且依當
    時情形，天晴，夜間有照明，路面無缺陷，無障礙物，視距
    良好，亦無不能注意之情事，竟疏未注意，貿然以時速70公
    里行駛，適有陳曉瑜駕駛車號3201-FW 號自小客車，沿桃園
    縣觀音鄉○○村○○路，由新屋往觀音之方向正常行駛（未
    疏於注意）行經該路口時，甲○○反應不及追撞陳曉瑜所駕
    駛前開自用小客車之右側，致陳曉瑜受有外傷性休克，頭胸
    部鈍挫傷及頸椎骨折併胸腔內出血等傷害，當場死亡。甲○
    ○於肇事後，在未被有偵查犯罪職權之機關或公務員發覺其
    為犯人前，即向警報案自首，進而接受本件裁判。
二、案經甲○○自首暨告訴人乙○○訴由桃園縣警察局大園分局
    報請臺灣桃園地方法院檢察署檢察官相驗後偵查起訴。
    理    由
一、按刑事訴訟法第273 條之1 規定除被告所犯為死刑、無期徒
    刑、最輕本刑為3 年以上有期徒刑之罪、或高等法院管轄第
    一審案件者外，於審判期日前之程序進行中，被告先就被訴
    事實為有罪之陳述時，審判長得告知被告簡式審判程序之旨
    ，並聽取當事人、代理人、辯護人及輔佐人之意見後，裁定
    進行簡式審判程序。經查，本件被告甲○○被訴業務過失致
    死一案，非前開不得進行簡式審判程序之案件，經被告於本
    院審理時就被訴事實為有罪之陳述，且經本院告知被告簡式
    審判程序之旨，聽取被告及檢察官之意見後，爰依右開刑事
    訴訟法第273 條之1 之規定，當庭裁定改依簡式審判程序審
    判之，合先敘明。
二、訊據被告固對於右揭事實均坦承不諱，核與被害人之夫乙○
    ○指訴之情節相符，復有桃園縣警察局道路交通事故調查表
    一紙、車禍現場照片計32幀及勘驗筆錄在卷足稽，又被害人
    陳曉瑜確係因本件車禍不治死亡，亦經臺灣桃園地方法院檢
    察署檢察官督同法醫師相驗屬實，製有勘驗筆錄、相驗屍體
    證明書、驗斷書各一份附卷可憑。按閃光黃燈表示「警告」
    ，車輛應減速接近，注意安全，小心通過；行車速度應依標
    誌之規定，無標誌者，在郊區道路時速不得超過60公里；汽
    車行駛時，駕駛人應注意車前狀況，並隨時採取必要之安全
    措施；汽車行駛至交岔路口，其行進應遵守燈誌之規定，道
    路交通標誌標線號誌設置規則第211 條第1 款及道路交通安
    全規則第93條第1 項第1 款、第94條第3 項、第102 條第1
    項第1 款分別定有明文。被告既為駕駛人，自應遵守上開規
    定，而肇事當時當時情形天晴，夜間有照明，路面無缺陷，
    無障礙物，視距良好，等客觀情況下，並無不能注意之情形
    ，被告竟未減速，猶以時速70公里之速度行駛，自應負過失
    責任，而本件車禍事故經送鑑定，經臺灣省桃園縣區行車事
    故鑑定委員會以94年1 月13日桃縣行字第0945200114號函所
    附鑑定意見書亦同認：被告駕駛自大貨車於交叉路口嚴重超
    速行駛，且碰撞行將通過路口之車輛為肇事原因無訛。而被
    害人確因本件車禍，致受有外傷性休克，頭胸部鈍挫傷及頸
    椎骨折併胸腔內出血，當場死亡，則被告過失駕車肇事行為
    ，與被害人之死亡結果間，確具有相當因果關係。本件事証
    明確，被告之過失犯行洵堪認定，應予依法論科。
二、查被告甲○○係源峰桶行老闆以駕駛自用大貨車運送貨物為
    其附隨業務，為從事業務之人，業經其自白在卷，核其所為
    ，係犯刑法第276 條第2 項之業務過失致死罪。被告於車禍
    肇事後自行報警處理，業據被告供明在卷，並有桃園縣警察
    局道路交通事故肇事人自首情形紀錄表1 份附卷可考，係對
    於未被發覺之犯罪自首而接受裁判，應依刑法第62條前段之
    規定減輕其刑。爰審酌被告之過失程度、被害人死亡結果、
    被告事後已與被害人家屬達成民事和解，賠償被害人新臺幣
    2,400,000 元，並已依約履行完畢，填補其等之損害，有卷
    附之桃園縣大園鄉調解委員會調解書一紙可憑，及其犯罪後
    之態度等一切情狀，量處如主文所示之刑，並諭知易科罰金
    之折算標準，以資懲儆。又被告前未曾受有期徒刑以上刑之
    宣告，此有臺灣高等法院被告全國前案紀錄表在卷可考，被
    告因一時失慮，偶罹刑典，事後已部分坦承犯行，深具悔意
    ，經此刑之宣告後，應知警惕而無再犯之虞，本院因認暫不
    執行其刑為當，予以宣告緩刑三年，用啟自新。
據上論斷，應依刑事訴訟法第273 條之1 、第299 條第1 項前段
，刑法第276 條第2 項、第62條前段、第41條第1 項前段、第74
條第1 款，罰金罰鍰提高標準條例第1 條前段、第2 條，判決如
主文。
本案經檢察官廖先志到庭執行職務。
中　　華　　民　　國　　94　　年　　6 　　月　　3 　　日
                        臺灣桃園地方法院交通法庭
                            法  官  黃永定
以上正本證明與原本無異。
如不服本判決，應於判決送達後10日內向本院提出上訴狀 (應附
繕本)， 上訴於臺灣高等法院。
                            書記官  施春祝
中　　華　　民　　國　　94　　年　　6 　　月　　3 　　日
附錄案論罪科刑法條
刑法第276條
因過失致人於死者，處二年以下有期徒刑、拘役或二千元以下罰
金。
從事業務之人，因業務上之過失犯前項之罪者，處五年以下有期
徒刑或拘役，得併科三千元以下罰金。
